【裁判字號】    98,易,3327
【裁判日期】    981231
【裁判案由】    竊盜
【裁判全文】
臺灣板橋地方法院刑事判決              98年度易字第3327號
公  訴  人  臺灣板橋地方法院檢察署檢察官
被      告  乙○○
上列被告因竊盜案件，經檢察官提起公訴（98年度偵字第31610
號），本院於準備程序進行中，被告就被訴之事實為有罪之陳述
，經告知簡式審判程序之旨，並聽取當事人之意見後，裁定進行
簡式審判程序，本院判決如下：
    主    文
乙○○於夜間侵入住宅竊盜，累犯，處有期徒刑拾月；又竊盜，
累犯，處有期徒刑陸月；應執行有期徒刑壹年貳月。
    事    實
一、乙○○於民國85年間，因竊盜案件，經本院以85年度易字第
    8006號判處有期徒刑3 月確定，於86年4 月22日執行完畢；
    又於89年間，因無故侵入住宅之妨害自由案件，經本院以89
    年度易字第3944號判決判處有期徒刑3 月確定，90年5 月21
    日執行完畢；再於90年間，因竊盜案件，經本院以90年度易
    字第1276號判決判處有期徒刑5 月確定，90年12月10日執行
    完畢；復於91年間，同因竊盜案件，經本院以91年度易字第
    1129號判決判處有期徒刑10月確定，92年2 月4 日執行完畢
    ；再於92年間，因竊盜案件，經本院以92年度易字第3094號
    判決判處有期徒刑1 年，並於刑之執行前令入勞動處所強制
    工作3 年確定，其強制工作執行滿1 年6 月後，於96年2 月
    26日經裁定免予繼續執行而釋放；又因竊盜案件，經本院以
    93年度易字第660 號判決判處有期徒刑1 年2 月確定，嗣與
    前開宣示之有期徒刑1 年分別經減刑為7 月及6 月並接續執
    行，97年2 月7 日執行完畢；又於97年間，因竊盜案件，經
    本院以97年度易字第909 號判決判處有期徒刑7 月確定，97
    年10月4 日縮刑期滿執行完畢出監；詎仍未知所戒慎，而為
    下列犯行：
(一)、於98年11月6 日6 時許前之是日夜間某時許（是日之日出時
    刻為6 時4 分），在丙○○位於臺北縣板橋市○○○路132
    號1 樓住處外，見該址住處大門未關，認有機可趁，竟基於
    意圖為自己不法所有之竊盜犯意，逕自從該大門進入屋內（
    所涉無故侵入他人住宅部分未據告訴），旋以徒手打開置於
    該屋內客廳桌下塑膠盒之方式，竊得丙○○所有之現金新臺
    幣（下同）3 千元得手後離去。
(二)、於98年11月13日16時5 分許，行經甲○○位於臺北縣中和市
    ○○路525 號1 樓住處外，見該住處大門未關閉，認有機可
    乘，另又基於意圖為自己不法所有之竊盜犯意，逕自由該址
    大門進入屋內（所涉無故侵入他人住宅部分未據告訴），以
    徒手方式，甫將置於屋內客廳桌上之現金2 千元竊取得手，
    即遭甲○○發覺乃與攔阻併報警處理而當場查獲，乙○○遂
    於有偵查犯罪職權之公務員或機關知悉其尚另犯前開如事實
    欄一(一)所述竊盜犯行前，即主動向員警自首該部分竊盜犯行
    ，並接受裁判。
二、案經臺北縣政府警察局中和第二分局移送臺灣板橋地方法院
    檢察署檢察官偵查後起訴。
    理    由
一、認定犯罪事實所憑之證據及理由：
    訊據被告對前開犯罪事實，於偵查及本院審理中均坦認在卷
    ，併經證人丙○○、甲○○於警詢時證述綦詳；此外，復有
    臺北縣政府警察局中和第二分局搜索扣押筆錄、中和第二分
    局積穗派出所扣押物品目錄表、甲○○出具之贓物認領保管
    單等在卷可稽，俱徵被告自白應與事實相符，可以採信，從
    而，本件事證明確，被告竊盜犯行堪以認定。
二、應適用之法律、科刑審酌事由：
(一)、按98年11月6 日之日出時間，為6 時4 分乙節，有中華民國
    98年日出日沒時刻表在卷可參，是核被告如事實欄一(一)、(二)
    所述之行為，係分別犯刑法第321 條第1 項第1 款之於夜間
    侵入住宅竊盜罪、同法第320 條第1 項之普通竊盜罪；被告
    於遭警查獲如事實欄一(二)所述竊盜犯行時，在未被有偵查職
    權之公務員或機關發覺其尚另犯如事實欄一(一)所示之加重竊
    盜犯行前，即向警員自首該部分竊盜犯行，並接受裁判乙節
    ，有被告、被害人丙○○之警詢筆錄在卷可憑，合於自首之
    規定，爰就其如事實欄一(一)所示之加重竊盜犯行部分，依刑
    法第62條前段規定，減輕其刑；另被告於92年間，因竊盜案
    件，經本院以92年度易字第3094號判決判處有期徒刑1 年，
    並於刑之執行前令入勞動處所強制工作3 年確定，其強制工
    作執行滿1 年6 月後，於96年2 月26日經裁定免予繼續執行
    而釋放；又因竊盜案件，經本院以93年度易字第66 0號判決
    判處有期徒刑1 年2 月確定，嗣與前開宣示之有期徒刑1 年
    分別經減刑為7 月及6 月並接續執行，97年2 月7 日執行完
    畢；又於97年間，因竊盜案件，經本院以97年度易字第909
    號判決判處有期徒刑7 月確定，97年10月4 日縮刑期滿執行
    完畢出監等情，有卷附臺灣高等法院被告前案紀錄表可按，
    則其於有期徒刑執行完畢後，5 年以內故意再犯本件有期徒
    刑以上之2 罪，為累犯，就其本件各該犯行，均應依刑法第
    47條第1 項規定，各加重其刑，而其所為如事實欄一(一)所示
    之加重竊盜犯行部分，因同有刑之加重、減輕事由，爰依法
    先加後減之；至其所犯上開2 罪間，犯意個別、行為互殊，
    應予分論併罰。
(二)、茲審酌被告犯罪之手段、所得財物價值、所生危害暨犯罪後
    坦承犯行甚有悔意之犯後態度等一切情狀，就其前開所犯各
    罪，分別量處如主文所示之刑，暨定其應執行之刑，以示儆
    懲；至公訴人雖以被告有多次竊盜前科，並曾受強制工作之
    保安處分，竟又再度以相同手法犯罪，尤見並未因前案執行
    而生悛悔之意，惡性匪淺，自應予以相當之非難不宜輕縱，
    而建請各量處有期徒刑1 年，以資懲儆；惟刑事審判旨在實
    現刑罰權分配之正義，故法院對於有罪被告之科刑，應符合
    罪刑相當之原則，使輕重得宜，罪當其罪，以契合社會之法
    律感情，此所以刑法第57條明定科刑時應審酌一切情狀，尤
    應注意該條各款所列事項以為科刑輕重之標準，縱使基於目
    的性之考量，認定必須加重裁量時，亦僅得在罪責相當性之
    範圍內為加重，不宜單純為強調刑罰之威嚇功能，而從重超
    越罪責程度為裁，務求「罪刑相當」，茲本件被告所為竊盜
    犯行固屬可訾，而應予論罪科刑，然其各次所竊款項金額非
    多，被告於遭警查獲如事實欄一(二)所述竊盜犯行時，在未被
    有偵查職權之公務員或機關發覺其尚另犯如事實欄一(一)所示
    之加重竊盜犯行前，甚且即向警員自首該部分竊盜犯行，並
    接受裁判，業如前述，足見其犯後亦頗有悔意，本院因認如
    處以有期徒刑2 年，相對於其所為犯罪本身之情節及輕重，
    實不無過苛而有悖於罪刑相當原則之虞，因之本院綜合刑法
    第57條所列各事項酌結果，認應諭知如主文所示之刑為適當
    ，併此敘明。
據上論斷，應依刑事訴訟法第273 條之1 第1 項、第299 條第1
項前段，刑法第321 條第1 項第1 款、第320 條第1 項、第47條
第1 項、第62條前段、第51條第5 款，判決如主文。
本案經檢察官高智美到庭執行職務。
中    華    民    國    98    年    12    月    31    日
                  刑事第十九庭法  官  陳明偉
以上正本證明與原本無異。
如不服本判決，應於判決送達後10日內，向本院提出上訴狀。
                              書記官  陳玉心
中    華    民    國    98    年    12    月    31    日
附錄：本案論罪科刑法條全文
中華民國刑法第321 條
犯竊盜罪而有左列情形之一者，處六月以上、五年以下有期徒刑
：
一  於夜間侵入住宅或有人居住之建築物、船艦或隱匿其內而犯
    之者。
二  毀越門扇、牆垣或其他安全設備而犯之者。
三  攜帶兇器而犯之者。
四  結夥三人以上而犯之者。
五  乘火災、水災或其他災害之際而犯之者。
六  在車站或埠頭而犯之者。
前項之未遂犯罰之。
中華民國刑法第320條
（普通竊盜罪、竊佔罪）
意圖為自己或第三人不法之所有，而竊取他人之動產者，為竊盜
罪，處 5 年以下有期徒刑、拘役或 5 百元以下罰金。
意圖為自己或第三人不法之利益，而竊佔他人之不動產者，依前
項之規定處斷。
前二項之未遂犯罰之。


司法院資訊處製作；財團法人民間司法改革基金會備份。
